# 【求助陈版】新金融工具准则下，对交易性的认定

提问人：德芙小巧粒 时间：2018-01-19 15:07:56
新金融工具准则下，在初始确认时，非交易性权益工具投资可以指定为FVOCI。对交易性的条件为：取得相关金融资产的目的，主要是为了近期出售；因FVOCI仅能当收到股利时确认投资收益，若分红密集时段之前，买入二级市场流通股，确认为FVOCI，等收到股利确认完投资收益后，再择机卖出，买卖差价不管是盈利还是亏损都计入了OCI；这样操作请问是否可行？目前对于怎么认定“交易性”是否也没有明确的规定？谢谢陈版主

回答人：chenyiwei
“交易性”是指新金融工具准则中所指的“企业管理金融资产的业务模式”。即“指企业如何管理其金融资产以产生现金流量。业务模式决定企业所管理金融资产现金流量的来源是收取合同现金流量、出售金融资产还是两者兼有。企业管理金融资产的业务模式，应当以企业关键管理人员决定的对金融资产进行管理的特定业务目标为基础确定。企业确定管理金融资产的业务模式，应当以客观事实为依据，不得以按照合理预期不会发生的情形为基础确定。”预计今后在指南中应会对该概念作进一步重点讲解。

提问人：zengfengxia 时间：2018-01-20 11:55:07
按照业务模式，企业并未将该项投资分类为摊余成本计量的金融资产和公允价值计量变动计入其他综合收益的金融资产，只是将单项投资指定为FVOCI，这个指定按照IFRS9B5.7.1，是以逐项股份为基础的。 如果没有证据证明企业“不是为交易目的而持有”单项金融资产的的认定存在不当，企业的认定应该是可以接受的？

回答人：chenyiwei
可以。但我理解必须是基本确定不会出售，如银行持有的银联的股份、信用社持有其联合社总社的权益等。

提问人：德芙小巧粒 时间：2018-01-20 19:12:18
谢谢陈版，对于企业购买的二级市场股票，不构成影响和控制的，只有两种分类，以公允价值计量且其变动计入其他综合收益的金融资产和以公允价值计量且其变动计入当期损益的金融资产；按照我的理解，如果是为了近期出售，是应该放在以公允价值计量且其变动计入当期损益的金融资产。但这个“近期出售”目的一般该怎么去衡量；购入后持有的时间大概多久才能说不是“近期出售”？有没有个操作上的惯例呢？谢谢~

回答人：chenyiwei
如果不能排除近期出售的可能性的，还是建议分类为FVTPL，这是这类资产的默认分类。